【裁判字號】    88,重訴,868
【裁判日期】    921014
【裁判案由】    損害賠償
【裁判全文】
臺灣高雄地方法院民事判決  八十八年度重訴字第八六八號
    原      告  甲○○
    法定代理人  林文濱
    原      告  丙○○
    訴訟代理人  孔哲村律師
    被      告  北誼興業股份有限公司  設台北市大安區○○○路○段二六七號五
                              .
    法定代理人  乙○○      住.
    訴訟代理人  侯重信律師
右當事人間請求損害賠償事件，經本院於民國九十二年九月二十二日言詞辯論終結，
判決如左：
    主      文
被告應給付原告甲○○新台幣壹佰貳拾貳萬參仟元，原告丙○○新台幣陸拾貳萬柒仟
玖佰伍拾捌元，及均自民國八十八年十月九日起至清償日止，按年息百分之五計算之
利息。
原告其餘之訴駁回。
訴訟費用由被告負擔三分之二，餘由原告負擔。
本判決第一項於原告甲○○以新台幣肆拾萬柒仟元，原告丙○○以新台幣貳拾萬玖仟
元分別為被告供擔保後，得假執行；但被告如於假執行實施前以新台幣壹佰貳拾貳萬
參仟元為原告甲○○，以新台幣陸拾貳萬柒仟玖佰伍拾捌元為原告丙○○預供擔保後
，得免為假執行。
原告其餘假執行之聲請駁回。
    事實及理由
甲、程序方面：
一、原告甲○○之法定代理人原為林啟豊，因於本院審理中即民國九十一年十月三日
    死亡，由林文濱繼任為法定代理人，此有林啟豊之除戶戶籍謄本及甲○○寺廟變
    動登記表在卷可稽（見本院卷二第一０九至一一０頁），並經本院函詢高雄縣政
    府查明屬實，有高雄縣政府九十二年一月十六日府民宗字第０九二００一０二一
    ０號函附卷可佐（見本院卷二第一０五頁）。又被告之法定代理人原為李詩益，
    於九十一年十月十四日變更為乙○○，有被告公司之變更登記表及台北市政府營
    利事業登記證在卷可稽（見本院卷二第一一八至一一九頁），是林文濱及乙○○
    分別依民事訴訟法第一百七十五條規定具狀聲明承受本件訴訟，核無不合，合先
    敘明。
二、按訴狀送達後，原告不得將原訴變更或追加他訴，但擴張或減縮應受判決事項之
    聲明者，不在此限。此為民事訴訟法第二百五十五條第一項第三款所明定。查原
    告甲○○及丙○○於本院審理中將原起訴請求之金額各新台幣（下同）一千五百
    三十七萬三千九百元、二百零九萬八百二十元，分別減縮為：九百六十萬二千二
    百二十元、一百零二萬六千一百七十四元，此有起訴狀及準備書狀在卷足憑（見
    八十八年鳳調字第五五一號卷及本院卷二第二０四頁），依前開說明，依法有據
    ，應予准許。
乙、實體方面：
一、原告起訴主張：緣八十七年二月二十七日，因訴外人東良汽車貨運有限公司司機
    朱添進駕駛液化石油氣運輸槽車，至被告林園工廠灌裝島裝液化石油氣時，因朱
    添進及被告液化石油汽灌裝人員李茂坤共同過失，致槽車後端起火燃燒爆炸，發
    生氣爆，造成鄰近原告甲○○及丙○○經營之工廠建物及財物毀損，爰依民法第
    第一百八十四條第一項前段及第一百八十八條之規定，就被告尚未賠償之損害部
    分，求為判命：被告應給付原告甲○○新台幣（下同）九百六十萬二千二百二十
    元，丙○○一百零二萬六千一百七十四元，及均自本起訴狀繕本送達翌日起至清
    償日止，按年息百分之五計算之利息，並願供擔保為假執行之宣告。
二、被告則以：本件意外事故是因朱添進未待灌氣完成取下灌氣軟管，即擅將氣槽車
    開走，致扯斷灌氣軟管，造成石油氣外洩，引起大火爆炸，本件相關刑事案件並
    認定伊公司之作業員李茂坤並無過失，被告毋庸負責。縱認李茂坤有過失，然原
    告甲○○依鑑定報告所鑑估之金額請求，亦欠允當，應以建築師公會之鑑定報告
    為準，若認丙○○工廠之損害與爆炸有關，但屋齡已二十年以上，應扣除折舊等
    語，資為抗辯。並聲明：請求駁回原告之訴，如受不利判決願以供擔保，請准宣
    告免為假執行。
三、原告主張被告林園廠發生瓦斯槽氣爆，因其過失行為致其財物毀損之事實，為被
    告所否認。經查：
（一）本院依職權調取本院八十七年度訴字第二五一九號李茂坤業務過失致死刑事全
      卷核閱，該事故之發生係於八十七年二月二十七日上午七時十五分，東良公司
      之司機朱添進駕車號ＪＲ－三二九號液化石油氣運槽車，至被告林園廠灌裝液
      化石油氣，由被告員工李茂坤為灌裝，而李茂坤於灌裝過程中，未待灌裝完畢
      即轉至鋼瓶灌裝台之南側從事鋼瓶灌裝工作，至上午七時四十五分許，朱添進
      在未經確認灌裝管線已卸下之情況下，即開動槽車，致連接之灌裝管線被拉脫
      拖行，隨後槽車後端即起火燃燒、爆炸，炸燬被告廠內機器、設備及附近村民
      房屋與財物之事實，有上開影卷附卷可稽，且為兩造所不爭執，堪信為真。
（二）又被告林園廠於八十七年二月間，函報台灣省政府勞工處南區勞工檢查所備查
      之安全衛生工作守則第三章第六節氣槽車作業安全守則第八條規定：「氣槽車
      裝卸人員，於作業中不得擅離現場，須注意泵浦或壓縮機之壓力表，操作聲音
      、溫度，管線振動狀況等是否有異常發生，若有異常發生，必須排除後才再操
      作」，是氣槽車裝卸人員於作業中應遵守上開規定，被告更不得違反上開規定
      ，指示氣槽車裝卸人員離開灌氣現場，兼任其他鋼瓶灌裝台之作業。然查，系
      爭氣槽車於灌氣作業中，被告裝卸人員李茂坤未在該氣槽車灌氣所在之六號灌
      氣島旁監視，而至四十六公尺外之鋼瓶灌裝台作業等事實，已據被告林園廠當
      時廠長吳萩朗及李茂坤於檢察官偵查中陳明在卷（見高雄地檢署八十七年度他
      字第二一三號卷八十七年八月二十六日筆錄），並為兩造所不爭，堪信屬實。
      而系爭氣槽車灌氣作業中，李茂坤離開氣槽車灌氣所在之第六號灌氣島，至鋼
      瓶灌裝台作業，係因被告林園廠規定李茂坤除負責第六號灌氣島灌氣作業外，
      如鋼瓶灌裝台有其他車輛前來灌氣，李茂坤亦須負責鋼瓶裝灌裝台之作業等情
      ，亦據證人李茂坤、謝金忠於刑事程序中證述明確，且證人吳萩朗於刑事訴訟
      中亦不否認李茂坤身兼灌氣島與鋼瓶灌裝台兩處之灌氣作業等事實。是李茂坤
      於系爭氣槽車作業中，離開現場，乃係因被告違反上開規定，指示李茂坤兼任
      其他鋼瓶灌裝台之作業而然，該第六號灌氣島至鋼瓶罐裝台間之距離達四十六
      公尺之遠，李茂坤顯無法兼顧及監視系爭氣槽車之灌氣作業。則被告應注意上
      開有關氣槽車裝卸人員，於作業中不得擅離現場之規定，並能注意，竟不注意
      而指示李茂坤於氣槽車作業中，離開現場，至鋼瓶罐裝台作業，致未能及時關
      閉灌氣島上之開關，導致液化石油氣外洩，引起火災，經被告員工及消防人員
      灌救無效，氣槽車槽體經大火燒烤，液化石油氣澎脹，槽內壓力過大，而引起
      爆炸，炸燬被告林園廠內機器、設備及附近村民房屋與財物，足見被告有所過
      失甚明，其辯稱並無過失云云，無足採信。
（三）因此，朱添進、被告對於其上開過失行為，導致液化石油氣外洩而釀成大火，
      且於消防人員灌救無效時，氣槽車槽體經大火燒烤，液化石油氣澎脹，槽內壓
      力過大而引起爆炸，致生廠內機器、設備，及附近村民房屋與財物損害之結果
      ，均應能預見，故朱添進、被告之過失行為與上開損害結果之發生，有相當因
      果關係，至為顯然。原告依民法第一百八十四條第一項規定訴請被告賠償損失
      ，自屬有據。
四、玆就原告請求之損害金額是否合理，分述如下：
（一）原告甲○○部分：
    (1)原告主張甲○○因氣爆損壞房屋窗型冷氣、廟宇門窗、水泥及木造雕刻、屋頂
      及室內漏水損壞，損害項目如財團法人中華民國企業技術鑑定委員會出具之報
      告書所列壹：甲○○部分，編號五至二十三及貳：甲○○木雕斷裂部分編號一
      至六，金額共計九百六十萬二千二百二十元，並提出修復估價單（見１本院鳳
      山簡易庭卷第八至十一頁）。被告則抗辯上開鑑定金額過高而不實，編號壹之
      五冷氣機損害難認與爆炸有關，爆炸發生未幾被告已就甲○○門窗損壞部分全
      面整修，原告自不得再予請求編號壹之六至九，又編號壹之十至十七、壹之二
      十至二十一應以建築師公會鑑估之價格為準，編號壹之十八紅豆杉神桌損害應
      以建築師公會鑑定之修復價格為準，而該神桌係因多次嚴重漏水未遷移至安全
      地點始造成損壞，爆炸並非直接原因，編號壹之十九木雕一批損壞係因放置屋
      外，僅以膠布覆蓋，遇雨受潮，遇曬乾縮，其損害自與爆炸無關；編號壹之二
      十三同意原告請求以二萬三千元計算，編號貳之一至六均屬木雕，將來安裝後
      仍需彩繪、油漆或安金，使用同材質之木料修復即可，應以十六萬三千元計算
      ，況除編號貳之一、二木門因已安裝於二樓大門有可能受爆炸震波影響外，其
      餘編號貳之三至六四項木雕龍柱均裝箱置放於二樓南側房間之內，與北邊爆炸
      點尚有二層以上牆壁阻隔，應與爆炸無關等情。
    (2)本院經依兩造聲請分別送請財團法人中華民國企業技術鑑定委員會（下稱中華
      鑑定會）及台灣省建築師公會高雄縣辦事處（下稱建築師公會），估算甲○○
      毀損修復之金額，兩鑑定機構鑑定結果之金額差距懸殊，本院審酌中華鑑定會
      之鑑定人多是依從原告陳述之損害情形套用公式進行鑑定，且多項項目並未確
      實見證損害情形（如廟宇屋頂鐘鼓樓之鋼門、窗），本院未囑託鑑定之項目逕
      依原告要求進行鑑定（如屋外木雕一批）及鑑定結果與實際損害材質不同（如
      廟前龍柱兩對，一對是石雕，一對係水泥塑造，該會將兩對均以價格較昂貴之
      石雕鑑定費用）等等，此經本院訊問鑑定人林志明查明屬實（見本院卷一第二
      四三頁以下），而建築師公會針對各項損害項目鑑定過程及計算方式均有較為
      明確之依據，此有該會鑑定報告書所附單價分析表附卷可佐，是本院認應以建
      築師公會之鑑定報告估算之價格較為客觀可採。
    (3)原告甲○○所陳報損害之項目共計二十五項，其請求之損害金額主張援用中華
      鑑定會估價之金額為準，然查：
      1.東元窗型冷氣下吹式一台：事故發生後，兩造於八十七年三月十二日會勘現
        場損壞情形時係記載：「室內冷氣機掉落」（見本院卷一第二一一頁），而
        證人即鑑定人林志明復證稱：「（問：冷氣機損害，是否會受到爆炸的影響
        ？）因為我們去看的時候，冷氣機就堆在一起，原告說有損害，我們就去判
        斷它的損害額，再詢問冷氣機修理的公式，同型的機械損害要花費多少費用
        ，修復哪些項目」等語在卷（見本院卷一第二四六頁）。因此，尚難認該台
        冷氣係因氣爆而毀損，此項請求，不應准許。
      2.至5.鐘鼓樓圓窗、圓門、不鏽鋼窗、不鏽鋼門部分：本院履勘現場時已經被
        更新，鑑定人林志明亦稱：「這個部分已經被更新了，所以沒有看到損壞的
        東西」等語（見本院卷一第二四七頁），原告復稱無法提出損壞之照片供本
        院核對，被告辯稱事故發生後，已經僱工修復，並提出千頁企業有限公司及
        盛倡興業有限公司修復之估價單及請款憑證為證（見本院卷一第三二０至三
        二二頁），互核修繕項目與兩造於事故發生後之會勘紀錄相符，堪信為真，
        是原告此部分請求，亦不應准許。
      6.一樓廟門對聯斷裂部分：原告依重置價格請求被告賠償，建築師公會鑑定結
        果為二萬二千元，復為被告不爭執，應予准許。
      7.金爐龍鳳花鳥斷落、斷裂部分：此部分為細部斷裂，為被告所不爭執，並經
        本院履勘屬實，復有照片及兩造會勘紀錄（見本院卷一第二一一頁）為證，
        是該部分損害應以建築師公會鑑定之重置價格六萬六千元准許之。
      8.廟前天橋斷裂部分：為被告不爭執，並有兩造會勘紀錄為證，而本院履勘時
        因已油漆看不出斷裂處（見本院卷一第一一０頁），建築師公會現場勘查鑑
        定結果亦認定，該天橋之構造體並無結構性破壞跡象，故本項以修復方式估
        算為宜，是該部分修復費用應以五千元為適當，有建築師公會單價分析表為
        證。
      9.廟前屋頂十字樑斷裂部分：為被告所不爭執，復有兩造會堪紀錄及照片為證
        ，建築師公會勘查結果認定該十字樑之構造體並無結構性破壞跡象，故本項
        以修復方式估算為宜，是該部分修復費用應以四萬元為適當，應予准許。
      10.二樓廟前龍柱青斗石一對部分：損害情形為被告不爭執，並有兩造會勘紀錄
        及照片為證，復經本院履勘查明屬實，依建築師公會鑑定結果，該石雕龍柱
        在雕鑿製作時，裝箱搬運、吊裝定位過程中，甚至在安置完成後使用中，其
        細部雕刻皆有可能遭受損壞，一般常以修復方式處理之，有建築師公會之單
        價分析表可佐，參以，龍柱雕刻尚會彩繪或安金，因此以修復方式為之，並
        不會損及廟宇供信徒膜拜之莊嚴性，原告請求被告依重置價格計算賠償，實
        屬過高，應以五萬三千元之修復費用為適當。
      11.二樓廟前龍柱水泥塑造一對部分：該部分損害情形為被告所不爭，並有照片
        及兩造會勘紀錄為證，原告依中華鑑定會鑑定之價格九十萬元請求賠償，惟
        鑑定人係誤將該對龍柱材質以青斗石估算，已如前述，而水泥塑造品之損壞
        ，以水泥修復上色後接續處即不著痕跡，是應以水泥修復即可，因此，此部
        分應以建築師公會估算之修復費用二萬六千元為適當。
      12.二樓廟前石堵部分：被告對此損害並不爭執，復有照片及兩造會勘紀錄為證
        ，並經本院履勘屬實，因此為青斗石半沉浮雕石堵，若以修復方式為之，無
        法妥善消除石堵浮雕裂紋之工法，故本項依建築師公會鑑定結果應以重置價
        格估算，是該部分金額應以三十一萬元為適當。
      13.玉石桌斷裂部分：為被告所不爭執，並有照片及兩造會勘紀錄為證，復經本
        院履勘查明屬實，該部分經鑑定結果應以部分重置部分修復方式為之，金額
        應以三萬三千元為適當。
      14.廟內紅豆杉神桌部分：該批物品尚未組裝、上漆及安金，且依中華鑑定會及
        建築師公會鑑定結果雖均認損害原因係因屋內漏水所致，然甲○○與氣爆工
        廠間距離約二百公尺，且無建物阻隔，此為兩造所不爭，並經本院履勘屬實
        （見本院卷一第一０五頁），而氣爆之後確實造成該屋漏水，並經被告派人
        會勘查明無誤，有會勘紀錄可佐，因此，堪認此部分損害與氣爆亦有相當之
        因果關係，而依建築師公會查勘結果認其材質應為樟木，因中國自始嚴禁紅
        豆杉出口，且該部分損壞應補充修復之部分約為百分之二十，復為原告所不
        否認，是原告請求之金額應以建築師公會估算之新品總價之百分之二十計算
        即十萬五千元（525000×20%=105000）為適當。
      15.木雕刻一批部分：該批木雕刻係整批以塑膠布覆蓋放置於甲○○另一側之室
        外，氣爆發生前之現況為何，原告並未能舉證證明，且事故發生後兩造會勘
        損壞情形時亦未記載此部分，本院履勘現場時亦未要求鑑定人就此部分進行
        鑑定，中華鑑定會之鑑定人林志明係應原告要求而為鑑定，已如前述，是該
        部分損壞自難認與氣爆有何因果關係，原告請求賠償，尚屬無據。
      16.一、二、三樓牆壁損壞部分：該部分牆壁與氣爆工廠間並無建物阻隔，距離
        約二百公尺，業經本院履勘屬實，且事故發生後，業經兩造會勘確認損壞情
        形紀錄明確，是此部分牆壁損壞堪認與氣爆發生有因果關係，經建築師公會
        勘查結果，因外牆結構並無結構性破壞跡象，故以修復方式估算，損壞面積
        依會勘紀錄包含舊痕新傷約為一百五十坪左右，建築師公會勘查結果則認為
        右側外牆約三百六十平方公尺有明顯損壞，其餘三面目視所及之處並無明顯
        損壞跡象，而中華鑑定會鑑定人林秋珍以七百六十平方公尺估算係以全部牆
        面面積計算之結果，此經林秋珍到庭證述在卷（見本院卷二第三十頁），是
        該部分損壞面積應以建築師公會所估算的為準，原告得請求之修復金額以十
        八萬二千元為合理。
      17.屋頂損壞漏水PU防水部分：該部分損害，被告於事故發生後即已派工修復，
        有被告提出之佶興有限公司估價單及請款憑單為證，並經甲○○當時之負責
        人丁○○簽名確認無訛（見本院卷一第三二三頁），而中華鑑定會之鑑定人
        林志明復證稱：寺廟現場之前並沒有作防水，原來是用混凝土，而混凝土並
        無法達到PU防水的程度等語在卷（見本院卷一第二四九至二五０頁），因此
        原告就此部分請求依中華鑑定會之鑑價結果請求賠償，自屬無據。
      18.室內嚴重漏水及管路修復部分：經建築師公會查勘結果認依現場情況甚難判
        定是否與氣爆有關，惟該損害若與氣爆有關，則標的物主要結構之柱、樑、
        版應有結構性之斷裂，而該跡象就現場觀察並不明顯，然因該寺廟無建築執
        照，屬違章建築，無給排水系統及用電設備原始設計圖參閱，且管路線均為
        隱蔽無法目視估算，目前僅能依建築師公會查勘結果為室內面積共三百二十
        八平方公尺估算修復費用，而該部分損壞，於事故發生後，兩造會勘紀錄即
        有明確記載，且若是管路年久失修所致，應不致於室內大規模漏水，本件漏
        水情形應是氣爆所引發等情，並經鑑定人林秋珍到庭證述明確（見本院卷二
        第三十一頁），因此，該部分損害應堪認定與氣爆有關，原告得請求之修復
        金額則以建築師公會鑑估之十九萬五千元為適當。
      19.浴廁損壞部分：原告請求被告賠償一式四間共二萬三千元，被告同意原告請
        求，應予准許。
      20.至二樓中門木雕一樘（250×70×18公分/片）及二樓旁門木雕二樘（
        230 ×50×15公分/片）部分：上開木雕門神細部雕刻有數處斷裂或脫落外
        ，其門片並未受損，在未批土、磨光、上漆或安金之前，應採現場修復之方
        式即可，修復費用應以建築師公會估價之三萬元及五萬八千元為適當。
      至木雕龍柱（320×25）、（190×40）、（200×20）、（410×45）各一
        對：該批龍柱木雕尚未安裝，裝箱放置於二樓廂房，然因氣爆影響造成該處
        廂房漏水，已如前述，因此，該批木雕之損害堪認與氣爆亦有相當因果關係
        ，而該批木雕僅有細部些微損壞及浸水污漬，在未批土、磨光、上漆或安金
        之前，應採清理修復即可，無須重置，因此原告得請求之修復費用分別為：
        一萬五千元、一萬五千元、一萬五千元及三萬元。
    (4)綜上，除1.至5.、15.及17.等項目不得請求外，甲○○得請求之其餘十八項金額
      共計為：一百二十二萬三千元。
（二）丙○○工廠部分：
    (1)原告丙○○主張其工廠因氣爆受有門窗、玻璃、房屋、地磚及高週波壓縮稽電
      氣控制系統等損害，共計一百零二萬六千一百七十四元，並提出估價單三紙為
      憑（見鳳山簡易庭卷第十二至十四頁），被告則抗辯：工廠距爆炸點有三、四
      百公尺，中間有建築物阻隔，其損害應與爆炸無關，又該工廠已經建造二十年
      以上，實際並閒置多年，可能是自然損壞，而高週波壓縮機電氣控制系統，因
      閒置工廠，究竟有無損壞，及損壞原因為何，均屬不明，縱認工廠損害與爆炸
      有關，應扣除二十年之折舊等情。
    (2)依據被告員工余東修會同麥里倫台證公司代表魏雷於八十七年三月十七日氣爆
      發生後查勘丙○○工廠結果所紀錄之損害情形為：房屋室內原為小型加工廠，
      主要產品係汽車用千斤頂，受損情形為：石綿瓦屋外牆裂開約三公尺屋外加蓋
      廁所磁磚裂痕約一公尺，平房外牆嚴重裂開約二十公尺（牆壁移動），內牆裂
      開約八公尺，內牆面龜裂約二十公尺，鐵門邊牆角裂開約一公尺，天花板龜裂
      約十五公尺，大門鋁門玻璃（七十乘一百七十公分）三塊，樓梯屋裂開可見光
      約九公尺，房間牆面磁磚龜裂約二公尺，窗戶震碎一組，半樓梯房間牆面、地
      面磁磚龜裂約三十公尺，石綿瓦裂開十九塊，漏水鐵骨斷落，窗戶玻璃（五十
      乘二十五公分）十三塊，屋外二道磚牆碎落（一乘三公尺）等情，此有被告林
      園廠二月二十七日事故鄰房損害鑑定紀錄附卷可稽（見本院卷一第二一六至二
      二三頁），是原告丙○○主張工廠因被告林園廠發生氣爆而受有上開損害，堪
      信為真。被告辯稱該工廠已閒置多年，上開損害可能係自然耗損云云，自非可
      採。
    (3)按不法毀損他人之物者，被害人得以修復費用為估定之標準，但以必要者為限
      ，如修理材料以新品換舊品，應予折舊。本件新品更換舊品，除搬運費、雜費
      、營業稅、及利潤部分無折舊之適用外，其餘部分應予折舊始屬合理。經查，
      丙○○工廠為磚造平房於七十年間建造，自七十一年一月間起開始繳納房屋稅
      ，此經原告供明在卷，並有房屋稅籍證明書一紙附卷可參（見本院卷一第二八
      七頁），是該房屋於氣爆事故發生之日即八十七年二月二十七日應已使用折舊
      十六年，被告同意除玻璃部分無須計算折舊外，願以有利原告之鋼筋骨混凝土
      建造、預鑄混凝建造房屋之耐用年數五十年計算其房屋折舊率（見本院卷二第
      二二五頁），又依行政院所頒固定資產耐用年數表及固定資產折舊率之規定，
      固定性之附屬設備無單獨使用之價值者，其耐用年數隨其主要設備，本件工廠
      所修繕之門窗部分既無單獨使用之價值，而為附屬設備，其折舊率之計算自應
      依主建物之折舊率，是丙○○工廠迄氣爆事故發生日止已使用十六年，則其所
      請求之賠償，其折舊率應為百分之三十二，即剩餘價值為百分之六十八為適當
      （廢棄物搬運清除費用除外）。又被告對於中華鑑定會鑑定丙○○工廠部分之
      修復及重置價格並不爭執，是以，丙○○工廠部分之金額應以中華鑑定會之鑑
      定金額為計算基準，經計算結果，除編號4.玻璃一組五百元及20.其它清除廢棄
      搬運費用十萬元不必計算折舊外，編號1.至3.及5.至19.部分總金額為七十七萬
      五千六百七十四元均應計算折舊即：五十二萬七千四百五十八元（775674×
      68%=527458）因此，編號1.至20.損害項目，丙○○得請求之金額為：六十二萬
      七千九百五十八元（527458+500+100000=627958），至於編號高週波壓縮機
      電氣控系統損壞部分，係於事故發生數月後，被告會勘人員始於會勘紀錄上記
      載屋主訴說係因雨受損三台，至於實際受損原因不明，此有會勘紀錄可參（見
      本院卷一第二一七頁），因此，該部分機器之損害，尚難認與氣爆有直接之因
      果關係，是原告丙○○此部分請求，自屬無據，不應准許。
    (4)綜上，丙○○得請求工廠部分之損害共計為六十二萬七千九百五十八元，逾此
      部分，尚屬無據，應予駁回。
五、綜上所述，原告等依據侵權行為之法律關係請求被告應給付甲○○一百二十二萬
    三千元，丙○○六十二萬七千九百五十八元，及均自本起訴狀繕本送達翌日即八
    十八年十月九日（有送達證書附於本院卷一第五頁為證）起至清償日止按年息百
    分之五計算之利息，為有理由，應予准許，其逾此金額之請求，即非有據，應予
    駁回。
六、兩造分別陳明願供擔保，分別請求假執行或免為假執行，經核原告勝訴部分尚無
    不合，爰分別酌定相當之擔保金額各准許之，至原告敗訴部分，其假執行之聲請
    已失所依據，應併予駁回。
七、又本件判決之基礎已臻明確，兩造其餘主張陳述及所提之證據，核與判決之結果
    無影響，毋庸再予逐一審酌論述，附此敘明。
八、據上結論，原告之訴為一部分有理由，一部分無理由，依民事訴訟法第七十九條
    、第八十五條第一項、第三百九十條第二項、第三百九十二條第二項，判決如主
    文。
中      華      民      國    九十二    年      十      月      十四    日
                              臺灣高雄地方法院民事第一庭
~B法      官  蘇姿月
右為正本係照原本作成。
如不服本判決，應於送達後廿日內，向本院提出上訴狀並表明上訴理由，如於本送達
前提起上訴者，應於判決送達後十日內補提上訴理由書（須附繕本）。
中      華      民      國    九十二    年      十      月      十四    日
~B法院書記官  歐文政


司法院資訊處製作；財團法人民間司法改革基金會備份。
